臺灣高等法院刑事判決　　　　　　　　　　　　　　九十三年度上易字第九八七號
　　上　訴　人
　　即　被　告　甲○○
　　選任辯護人　李明諭律師
　　　　　　　　陳逸華律師
　　　　　　　　蔡鎮隆律師
右上訴人因賭博案件，不服臺灣桃園地方法院九十二年度訴字第四四號，中華民國九
十二年七月十日第一審判決（起訴案號：臺灣桃園地方法院檢察署九十一年度偵字第
一五二三二號、九十一年度偵緝字第六四二號），提起上訴，本院判決如左：
    主  文
原判決關於甲○○部分撤銷。
甲○○共同連續意圖營利，聚眾賭博，處有期徒刑拾月。扣案之新台幣參拾貳萬貳仟
元、麻將壹付、天九牌壹付、骰子參佰伍拾顆、無線電對講機拾貳台、點鈔機壹台、
籌碼用玩具鈔貳佰玖拾伍萬元均沒收。
    事  實
一、甲○○分別以每日新台幣（下同）一萬元、三千元、三千元之代價雇用康榮祥（
    原審判處有期徒刑陸月，如易科罰金，以三百元折算壹日確定）、向仕強（原審
    判處有期徒刑肆月，如易科罰金，以三百元折算壹日確定）、吳品宏（原審判處
    有期徒刑肆月，如易科罰金，以三百元折算壹日確定）；四人基於意圖營利之概
    括犯意聯絡，自民國九十一年八月十二日起，由甲○○提供所承租位於桃園縣龜
    山鄉兔坑村二鄰兔坑村十九號之場所，並提供麻將一付、天九牌乙付及骰子三百
    五十顆等物為賭具，由康榮祥擔任清算賭資之工作；吳品宏、向仕強二人則擔任
    現場把風之工作。共同經營賭場，聚集不特定之賭客蘇俊誠、郭全福、詹森賢、
    張文祥、廖朝皓、楊淑蘭（原判決誤載為楊淑藩）、趙俊皓、陳玉華、黃明誠、
    吳雅芳、黃明信、劉羅美玉、王禮國、林木棟等人賭博財物（賭客蘇俊誠等由桃
    園縣警察局龜山分局依社會秩序維護法處理於中華民國九十一年八月十五日以山
    警分刑社秩字第○五○號處分，其中十一人異議，由臺灣桃園地方法院桃園簡易
    庭以九十一年度桃秩聲字第五號裁定異議駁回），其抽頭方式為賭客每贏取一萬
    元，即抽取五百元之抽頭金交予甲○○，每日抽頭所得約二十萬元。嗣於九十一
    年八月十五日凌晨三時三十分許，在上址為警當場查獲，並扣得甲○○所有放於
    Ｌ七─七六八０號自用小客車內之抽頭金三十二萬二千元、供賭博使用之點鈔機
    一台、無線電對講機十二台、麻將牌一付、天九牌一付、骰子三百五十顆、籌碼
    用玩具鈔二百九十五萬元等物，及在甲○○、康榮祥、向仕強、吳品宏等人身上
    各起出現金三萬八千二百元、一萬五千二百元、三萬零六百元、六萬元（合計十
    四萬四千元）。
二、案經桃園縣政府警察局龜山分局報請台灣桃園地方法院檢察署檢察官偵查起訴。
    理  由
本院查：
一、訊據被告甲○○對於右揭犯罪事實坦承不諱，且經共同被告康榮祥、向仕強、吳
    品宏分別於警訊、偵查及原審審理中自白不諱。核與證人即現場參與賭博之賭客
    蘇俊誠（見偵查卷第二六頁）、郭全福（見偵查卷第二九頁）、詹森賢（見偵查
    卷第三二頁）、張文祥（見偵查卷第三五頁）、廖朝皓（見偵查卷第三八頁）、
    楊淑蘭（見偵查卷第四一頁）、趙俊皓（見偵查卷第四五頁）、陳玉華（見偵查
    卷第四八頁）、黃明誠（見偵查卷第五一頁）、吳雅芳（見偵查卷第五四頁）、
    黃明信（見偵查卷第五七頁）、劉羅美玉（見偵查卷第六０頁）、王禮國（見偵
    查卷第六三頁）、林木棟（見偵查卷第六六頁）等人於警訊時供承情節相符。
二、此外，並有桃園縣政府警察局龜山分局搜索筆錄（見偵查卷第六九頁），及被告
    甲○○所有之抽頭金自Ｌ七─七六八０號自用小客車內起出之三十二萬二千元、
    供賭博使用之點鈔機一台、無線電對講機十二台、麻將牌一付、天九牌一付、骰
    子三百五十顆、籌碼用玩具鈔二百九十五萬元等扣案可證。是被告自白與事實相
    符，本件事證明確，被告犯行均洵堪認定。
三、核被告甲○○所為，係犯刑法第二百六十八條之意圖營利供給賭博場所罪及意圖
    營利聚眾賭博罪。被告甲○○，與已經判決確定之康榮祥、向仕強、吳品宏就所
    犯上開二罪間，有犯意聯絡及行為分擔，均為共同正犯。被告甲○○先後多次意
    圖營利供給賭博場所、意圖營利聚眾賭博之二犯行，時間緊接，方法相同，顯係
    基於概括犯意為之，應依刑法第五十六條規定論以意圖營利供給賭博場所罪及意
    圖營利聚眾賭博罪之連續犯一罪，並加重其刑。又被告甲○○所犯上開二罪，均
    係基於一個賭博犯意之決定，以達成同一犯罪之行為，為一行為觸犯二罪名，屬
    想像競合犯，應依刑法第五十五條規定，從一情節較重之意圖營利，聚眾賭博罪
    處斷。
四、原審就被告甲○○部分據以論罪科刑，固非無見，惟查關於賭客蘇俊誠、郭全福
    、詹森賢、張文祥、廖朝皓、楊淑蘭、趙俊皓、陳玉華、黃明誠、吳雅芳、黃明
    信、劉羅美玉、王禮國、林木棟等人部分，係桃園縣警察局龜山分局依社會秩序
    維護法處理，原判決卻認定由檢察官另案偵查；再原判決將分屬甲○○、康榮祥
    、向仕強、吳品宏所有現金三萬八千二百元、一萬五千二百元、三萬零六百元、
    六萬元（合計十四萬四千元），該部分並非被告等犯罪所得，卻一併予以宣告沒
    收；尚有未洽。被告甲○○上訴意旨以原判決量刑過重，而指摘原判決，雖未足
    採，但原判決關於被告甲○○部分既有前揭可議之處，仍屬無可維持，應由本院
    將原判決關於被告甲○○部分撤銷改判。爰審酌被告甲○○私設賭場供人賭博，
    敗壞社會風氣甚鉅，其所做之類別、規模、經營之時間，所生危害程度，及其犯
    罪後坦承犯行之態度等一切情狀，量處如主文第二項所文所示之刑。至扣案之抽
    頭金即自Ｌ七─七六八０號自用小客車內起出之三十二萬二千元為共同被告甲○
    ○所有，且為犯罪所得之物；麻將牌一付、天九牌一付、骰子三百五十顆、籌碼
    用玩具鈔二百九十五萬元、點鈔機一台、無線電對講機十二台，為共同被告甲○
    ○所有，且供犯聚眾賭博罪所用之物，業據被告向仕強、甲○○、康榮祥等三人
    於原審審理中，及共同被告吳品宏於警訊中供承屬實，應分別依刑法第三十八條
    第一項第三款、第二款之規定宣告沒收。至於扣案之其餘賭資五十八萬一千五百
    元，係分屬劉羅美玉等各參賭者所有，另由警察機關依社會秩序維護法之規定處
    理。另扣案之行動電話三支，為賭客黃明誠所有，此有扣押物物品目錄表在卷可
    稽（見偵查卷第七０頁），並非屬共同被告等人所有，且供犯罪所用之物，爰不
    予宣告沒收，附此敘明。
五、至其餘扣案分屬甲○○、康榮祥、向仕強、吳品宏所有之現金：三萬八千二百元
    、一萬五千二百元、三萬零六百元、六萬元（合計十四萬四千元）。被告甲○○
    稱係備供偶而參與賭博之用（見偵查卷第八二頁背面），被告康榮祥係備供偶而
    參與賭博之用（見偵查卷第七０頁），被告向仕強稱係備供買機車之用（見偵查
    卷第一九頁），被告吳品宏稱係備供偶而參與賭博之用（見偵查卷第二三頁背面
    ）；均與所犯營利賭博罪無關，爰不諭知沒收。
據上論斷，應依刑事訴訟法第三百六十九條第一項前段、第三百六十四條、第二百九
十九條第一項前段，刑法第二十八條、第五十六條、第二百六十八條、第五十五條、
第三十八條第一項第二款、第三款、罰金罰鍰提高標準條例第一條前段，判決如主文
。
本案經檢察官朱兆民到庭執行職務。
中　　　華　　　民　　　國　　九十三　　年　　　七　　　月　　 三十 　　日
                              臺灣高等法院刑事第八庭
                                  審判長法  官  陳  祐  治
                                        法  官  陳  晴  教
                                        法  官  王  炳  梁
右正本證明與原本無異。
不得上訴。
                                        書記官  潘　大　鵬
中　　　華　　　民　　　國　　九十三　　年　　　七　　　月　　 三十 　　日
附錄本案論罪科刑法條全文：
刑法第二百六十八條：
意圖營利，供給賭博場所或聚眾賭博者，處三年以下有期徒刑，得併科三千元以下罰
金。
